臺灣高等法院刑事裁定　　　　　　　　　　　　　　九十一年度交抗字第六九九號
　　抗　告　人
　　即受處分人　甲○○○
右列抗告人因違反道路交通管理處罰條例案件，不服臺灣桃園地方法院中華民國九十
一年七月三十一日裁定（九十一年度交聲字第三三Ｏ號），本院裁定如左：
    主  文
抗告駁回。
    理  由
一、按受處分人不服主管機關所為之處罰，得於接到裁決書之翌日起二十日內，向管
    轄地方法院聲明異議，道路交通管理處罰條例第八十七條定有明文。
二、原處分機關係以：受處分人甲○○○於行駛道路時，使用手持式行動電話進行通
    話；違反道路交通管理處罰條例之行為，拒絕停車接受稽查而逃逸，依道路交通
    管理處罰條例第三十一條之一第一項、六十條第一項規定裁處罰鍰新台幣六千元
    ，嗣其聲明異議，經原審法院以其異議不合法而裁定駁回。
三、抗告意旨略以：道路交通管理處罰條例第三十一條之一係以汽車駕駛人為處罰對
    象，非汽車駕駛人或無駕照之人未曾駕駛者當在不罰之列，本件係爭車輛雖登記
    於抗告人名下，但抗告人既無駕照亦未曾駕駛該車，自無違規情形可能，該車係
    其子彭亦嘉所駕駛使用，且彭亦嘉亦以自己名義聲明異議等語。
四、經查：
    (一)本件裁決書已於民國（下同）九十一年六月十三日送達於抗告人住所，由抗告
      人之夫代為收受送達，有掛號郵件收件回執影本一紙附卷可稽（見原審卷第七
      頁），依違反道路交通管理事件統一裁罰標準及處理細則（下略稱處理細則）
      第五條、行政程序法第六十八條、第七十三條規定，自九十一年六月十三日已
      發生送達效力，復依首揭說明，抗告人應於收送送達翌日起算二十日內即同年
      七月三日前提出異議。惟查抗告人於九十一年七月十一日，始向主管機關公路
      總局中壢監理站遞狀聲明異議，有上開監理站載明於九十一年七月十一日十四
      時收受抗告人聲明異議狀之章戮在卷可憑（見原審卷第三頁），顯已逾越前開
      聲明異議期間，其異議即屬不合法。
    (二)抗告人之子彭亦嘉（原裁定誤以抗告人之夫）固於九十一年六月二十一日向上
      開主管機關提出陳述書，惟關於交通事件異議之提起，僅限於受處分人，首揭
      相關規定甚明，本件之受處分人既係甲○○○，依法僅得由其聲明異議，彭亦
      嘉之聲明異議不合法，自不能以彭亦嘉提出異議之時間尚未逾期而補正抗告人
      嗣後聲明異議逾期。
    (三)至於道路交通管理處罰條例第三十一條之一固以汽車駕駛人為處罰對象，但如
      應歸規責汽車所有人者，處罰汽車所有人，道路交通管理處罰條例第八十五條
      第三項定有明文。經查：依附卷之舉發通知單所載，當時係因取締之員警鳴笛
      攔停，但駕駛人不予理會故逕行舉發，並將通知單寄交汽車所有人，尚無違反
      右開處理細則第十一條第一項第三款、第二十三條之規定。又按逕行舉發違反
      道路交通管理事件，經汽車所有人依通知單之應到案日期前到案，並告知違規
      駕駛人姓名、身分證統一編號及住址者，處罰機關應即另行通知違規駕駛人到
      案依法處理；逾應到案日期，處罰機關應依道路交通管理處罰條例第八十五條
      第三項規定處罰該汽車所有人，違反道路交通管理事件統一裁罰標準及處理細
      則第二十四條亦定有明文。本件抗告人於收受通知單後，逾越應到案時間，從
      而主管機關據以處罰汽車所有人即抗告人，尚無違法，併予指明。
五、綜上所述，原審法院以抗告人之異議不合法而予以駁回，經核並無不合，抗告意
    旨為無理由，應予駁回。
六、據上論斷，應依道路交通案件處理辦法第二十六條，刑事訴訟法第四百十二條，
    裁定如主文。
中      華      民      國    九十一    年      九      月      五      日
                              臺灣高等法院交通法庭
                                  審判長法  官  陳  貽  男
                                        法  官  王  炳  梁
                                        法  官  李  世  貴
右正本證明與原本無異。
不得再抗告。
                                        書記官  魏  汝  萍
中      華      民      國    九十一    年      九      月      五      日
